【裁判字號】    90,易,1123
【裁判日期】    901025
【裁判案由】    家庭暴力防治法
【裁判全文】
臺灣屏東地方法院刑事判決                          九十年度易字第一一二三號
    公  訴  人  臺灣屏東地方法院檢察署檢察官
    被      告  乙○○
右列被告因家庭暴力防治法案件，經檢察官提起公訴（九十年度偵字第五０八八號）
，本院判決如左：
    主  文
乙○○違反法院依家庭暴力防治法第十三條所為禁止實施家庭暴力行為之通常保護令
裁定，處拘役參拾日，如易科罰金，以參佰元折算壹日。
    事  實
一、乙○○與甲○○原為夫妻關係，惟因感情不睦，已於民國九十年二月間離婚，二
    人間具有家庭暴力防治法第三條第一款所定之家庭成員關係。乙○○於離婚後仍
    與甲○○同住於屏東市○○○街十九號，至九十年七月間始搬出，而在九十年三
    月間甲○○因不堪乙○○出言恐嚇要將上址房屋燒毀，並毀損甲○○所有之物品
    ，而向本院聲請暫時保護令，經本院民事庭於同年三月二十九日以九十年度暫家
    護字第五八號核發暫時保護令，至同年五月十日本院民事庭再以九十年度家護字
    第一四六號核發通常保護令，諭令：乙○○不得對甲○○實施身體上或精神上不
    法侵害之行為，亦不得直接或間接對甲○○為騷擾行為。詎乙○○不知警惕，仍
    基於違反前開通常保護令之犯意，先於同年七月十三日下午五時許，在上開處所
    因不滿甲○○叫其不要將所有香皂拿走，而對甲○○辱罵：「死老頭，你的東西
    還不是要送人，開會拿回來的禮品還不是送到垃圾堆去」等語，而對甲○○實施
    直接之騷擾行為。
二、案經甲○○訴由屏東縣警察局屏東分局報請台灣屏東地方法院檢察署檢察官偵查
    起訴。
    理  由
一、訊據被告乙○○坦承有於上開時地以「死老頭」等語謾罵告訴人及由窗戶爬入告
    訴人屋內翻動物品等情，惟矢口否認有何右揭犯行，辯稱：因為甲○○先罵我破
    嘴唇、醜八怪，我不知道他有聲請保護令，警察帶去我沒有簽名，我對保護令是
    何意都不知道等語。經查：右揭事實，業據告訴人於警訊及偵查中指訴綦詳，而
    被告於警訊中亦自承我知道裁定的主文，所以我不敢對他怎樣等語（見九十年九
    月十八日警訊筆錄），故被告乙○○辯稱：伊不知保護令是何意云云，顯非實在
    。復參以被告乙○○於本院審理時當庭即稱告訴人為「那個死老頭、老不死的」
    等語（見本院九十年十月十一日審判筆錄），堪認告訴人之指述並非子虛，又被
    告前因恐嚇告訴人，經告訴人訴由屏東縣警察局屏東分局向本院聲請核發保護令
    ，嗣經本院民事庭以九十年度家護字第一四六號核發民事通常保護令，諭令：乙
    ○○不得對甲○○實施身體上或精神上不法侵害之行為；亦不得對直接或間接對
    甲○○為騷擾行為等情，復有上開民事裁定一件在卷足佐，告訴人之言語、行為
    縱有不當，被告自應循正當程序救濟，竟捨此而不為，被告上開所辯，係屬避就
    之詞，本件事證明確，被告犯行堪以認定。
二、核被告乙○○所為，係犯家庭暴力防治法第五十條第二款之違反保護令罪。爰審
    酌被告無視法院禁令，以謾罵及騷擾之手段違反通常保護令，已足使告訴人陷於
    難以磨滅之恐懼陰霾，對於告訴人所受之精神上傷害，及犯後態度等一切情狀，
    量處如主文所示之刑，並諭知易科罰金之折算標準。
三、至移送併辦意旨認被告乙○○於九十年八月二十四日下午四時三十分許，再度由
    窗戶爬入屏東市○○○街十九號屋內翻動物品，因認該部分被告亦涉犯家庭暴力
    防治法第五十條第一款、第二款之違反保護令罪嫌，而移送併辦。惟被告乙○○
    辯稱：我因為工作手受傷，我就爬窗戶進去拿要膏藥擦傷口等語。經查：被告乙
    ○○與告訴人甲○○原為夫妻關係，二人同住於屏東市○○○街十九號，其二人
    雖於九十年二月間離婚，惟被告乙○○仍居住在上址，直至九十年七月間始遷出
    ，是被告乙○○之個人物品置於上址，亦屬合理，其利用甲○○不在之際，進入
    該屋內找尋藥膏，自與前開保護令所禁止之實施家庭暴力行為、直接或間接騷擾
    、接觸、通話或其他連絡行為不合，自難以成立違反保護令罪。該部分既不能證
    明被告犯罪，與起訴部分自無連續犯之裁判上一罪關係，爰檢卷退回檢察官另行
    處理。
據上論斷，應依刑事訴訟法第二百九十九條第一項前段，家庭暴力防治法第五十條第
二款，刑法第十一條、第四十一條第一項前段，罰金罰鍰提高標準條例第二條，判決
如主文。
本案經檢察官蔣忠義到庭執行職務。
中        華        民        國    九十    年    十    月    二十五    日
                                      臺灣屏東地方法院刑事第三庭
                                          審判長法  官  黃國永
                                                法  官  陳姵君
                                                法  官  余德正
右正本證明與原本無異。
對於本判決如有不服應於收受送達後十日內向本院提出上訴書狀上訴於台灣高等法院
高雄分院並按他造當事人之人數附具繕本。
                                                書記官  曾文玲
中        華        民        國    九十    年    十    月    二十五    日
附錄本判決論罪法條：
家庭暴力防治法第五十條：
違反法院依第十三條、第十五條所為之下列裁定者，為本法所稱之違反保護令罪，處
三年以下有期徒刑、拘役或科或併科新台幣十萬元以下罰金︰
一、禁止實施家庭暴力行為。
二  禁止直接或間接騷擾、接觸、通話或其他連絡行為。
三  命遷出住居所。
四  遠離住居所、工作場所、學校或其他特定場所。
五  命完成加害人處遇計畫：戒癮治療、精神治療、心理輔導或其他治療、輔導。


司法院資訊處製作；財團法人民間司法改革基金會備份。
